臺灣桃園地方法院民事裁定
111年度亡字第36號
聲  請  人  王紫寧  
法定代理人  王芳能  
代  理  人  徐曉宣  
相  對  人
即  失蹤人  康茱莉（英文名：WANG CHEWALI）    


上列聲請人聲請失蹤人公示催告事件，本院裁定如下：
    主  文
准對康茱莉（女，民國00年0月0日生，泰國籍，護照號碼：M000
000號，失蹤前最後住所：桃園市○○區○○里○○00號）為宣告死亡
之公示催告。
聲請人應於收受本裁定之日起貳拾日內，將本裁定登載於公報、
新聞紙或其他相類之傳播工具。
該失蹤人應於本公示催告最後揭示於法院公告處、資訊網路及其
他適當處所之翌日起柒個月內，向本院陳報現尚生存，如不陳報
，本院將宣告其為死亡。
無論何人，凡知該失蹤人之生死者，均應於上開期間內，將其所
知之事實，陳報本院。
    理  由
一、按失蹤人失蹤滿7年後，法院得因利害關係人或檢察官之聲
    請，為死亡之宣告。失蹤人為80歲以上者，得於失蹤滿3年
    後，為死亡之宣告，民法第8條第1項及第2項分別定有明文
    。
二、本件聲請意旨略以：聲請人為相對人即失蹤人康茱莉之女，
    相對人康茱莉於民國99年間即已失蹤，行方不明，因此當時
    由王芳能擔任聲請人之監護人，迄今已逾10年，仍音訊全無
    ，為此，依法聲請准對相對人為宣示死亡之公示催告等語，
    並提出聲請人身分證影本、戶籍謄本、本院99年度監字第35
    8號裁定及裁定確定證明書為證。
三、經查，聲請人主張之前揭事實，業據提出與其所述相符之前
    揭書證為證。又經本院依職權調取失蹤人之入出境查詢結果
    、聲請人之戶籍資料、在監在押紀錄表、前案記錄查詢表等
    ，可知相對人已於97年4月9日出境後，未再入境，且查無相
    對人其他存在之紀錄。準此，堪認聲請人主張相對人康茱莉
    多年音訊全無一節為真實。從而，相對人康茱莉失蹤迄今既
    已逾7年，是以聲請人聲請對相對人為死亡宣告前之公示催
    告，於法有據，應予准許，並依法諭知聲請人應於收受本裁
    定之日起20日之限期內，將本裁定登載於公報、新聞紙或其
    他相類之傳播工具。
四、按法院准許宣告死亡之聲請者，應公示催告。公示催告，應
    記載下列各款事項：㈠失蹤人應於期間內陳報其生存，如不
    陳報，即應受死亡之宣告。㈡凡知失蹤人之生死者，應於期
    間內將其所知陳報法院，家事事件法第156條第1項、第2項
    第1款及第2款分別定有明文。次按宣告死亡之公示催告應公
    告之；公告應揭示於法院公告處、資訊網路及其他適當處所
    ，法院認為必要時，並得命登載於公報或新聞紙，或用其他
    方法公告之；陳報期間，自揭示之日起，應有6個月以上，
    亦有家事事件法第156條第3項準用第130條第3項至第5項規
    定可參。本件既經准許對相對人為死亡宣告之公示催告，本
    院自應依上揭規定，將本公示催告揭示於法院公告處、資訊
    網路及其他適當處所，並定陳報期間為7個月，爰分別裁定
    如主文所示。
五、依家事事件法第156條第3項、第130條第3項、第4項，裁定
    如主文。
中　　華　　民　　國　　111 　年　　9 　　月　　5 　　日
                   家事法庭     法  官　姚重珍
以上正本係照原本作成。
如對本裁定抗告須於裁定送達後10日內向本院提出抗告狀，並繳
納抗告費新臺幣1,000元。
中　　華　　民　　國　　111 　年　　9 　　月　　5 　　日
                                書記官　王小萍